【裁判字號】    92,重上更(三),82
【裁判日期】    920717
【裁判案由】    違反槍砲彈藥刀械管制條例
【裁判全文】
臺灣高等法院臺中分院刑事判決                九十二年度重上更(三)字第八二號
    上  訴  人
    即  被  告  丙○○
    指定辯護人  本院公設辯護人  甲○○
右上訴人即被告因違反槍砲彈藥刀械管制條例案件，不服臺灣臺中地方法院八十八年
度重訴字第九二六號，中華民國八十九年三月十日第一審判決（起訴案號：臺灣臺中
地方法院檢察署八十八年度偵字第四六○八號），提起上訴，經本院判決後，由最高
法院第三次發回更審，本院判決如左：
    主      文
原判決撤銷。
丙○○未經許可，製造可發射子彈具有殺傷力之槍枝，累犯，處有期徒刑年，併科
罰金新臺幣拾萬元，罰金如易服勞役，以罰金總額與陸個月之日數比例折算。
扣案之改造玩具手槍貳枝（各含彈匣壹個，槍枝管制編號：0000000000及0000000000
）及改造玩具子彈（殼）壹顆均沒收。
    事      實
一、丙○○曾因違反槍砲彈藥刀械管制條例案件，經臺灣臺中地方法院及本院先後判
    處有期徒刑一年二月、十月及八月確定，再經本院裁定其應執行刑為有期徒刑二
    年四月，於民國八十四年十月二十二日假釋期滿執行完畢；又因違反麻醉藥品管
    理條例案件，經臺灣臺中地方法院判處有期徒刑四月確定，並於八十六年八月二
    十六日易科罰金執行完畢，竟猶不知悔改。其於八十七年九月一日十時三十分許
    ，因另涉未經許可，持有子彈，及施用毒品等罪，為警查獲，經裁定送觀察勒戒
    ，認為無繼續施用毒品傾向，而於同年九月十五日釋放後，又在臺中市第一廣場
    內某玩具模型槍店，以每枝槍新臺幣一萬元之代價，購得原無殺傷力之仿WALTHE
    R 廠半自動手槍製造之玩具手槍一枝、玩具子彈一顆及仿COLT廠半自動手槍製造
    之玩具手槍一枝，旋基於製造成可發射子彈具有殺傷力之槍枝及子彈之犯意，未
    經許可，攜回其臺中縣大雅鄉○○路二五○巷二弄六號住處，以自備之工具，同
    時將該仿WALTHER廠製半自動手槍製造之玩具手槍塑膠槍管，更換為金屬材質之
    槍管，又將該仿COLT廠半自動手槍製造之玩具手槍槍管內阻鐵拆除之方式，改造
    成具有殺傷力槍枝二支，並加裝火藥及圓形金屬彈頭於該玩具子彈內，著手改造
    子彈，惟尚未達可擊發而具殺傷力之程度。嗣其因恐為警查緝，乃將上開槍彈，
    藏置在臺中縣大里市○○○路○道出入口旁第二支橋墩支柱下。迄八十八年一月
    二十六日十五時四十五分許，丙○○因另案在押，經警接獲檢舉其涉有其他案件
    ，向臺灣臺中地方法院檢察署檢察官聲請借提，於警方尚不知藏置地點及其改造
    犯行時，即自首，並帶同警方人員在該橋墩支柱下，查扣得上開具有殺傷力之仿
    WALTHER廠製之改造玩具手槍一枝（槍枝管制編號：0000000000）、不具殺傷力
    之改造玩具子彈一顆及具殺傷力之仿COLT廠製改造玩具手槍一枝（槍枝管制編號
    ：0000000000）。
二、案經南投縣警察局移送臺灣臺中地方法院檢察署檢察官偵查起訴。
    理      由
一、訊據上訴人即被告丙○○矢口否認有何未經許可製造或持有槍彈之犯行，辯稱：
    本件在臺中縣大里市○○○路○道出入口旁第二支橋墩支柱下，查獲之槍彈，非
    伊所有，伊亦沒帶警員前往起獲該槍彈，該槍彈係黃金城拿到上開地點交給警察
    ，然後由警員帶伊到現場拍照而已，當天伊係被借提至黃金城位在臺中市○○○
    ○街住處吸毒，黃金城要伊承認槍彈係伊所有，以便給警方做業績，因伊曾向黃
    金城之女友潘靜枝購買毒品，尚欠他們錢，才同意如此做，是黃金城叫警察借提
    伊至上開地點，黃金城與警察串通陷害伊。證人王遠哲、張忠益均可證明黃金城
    叫警察借提伊，及槍彈係黃金城拿給警察，伊手斷了，無法改造手槍云云。惟查
    ：
  (一)、右揭改造槍彈之事實，迭據被告於警訊、偵查及原審調查初訊時均坦承不諱，
      其於警訊中供承：「：：：另外還有改造槍彈藏在外面，地點在中投公路大里
      匝道（出入口）旁某支墩柱下，確實地點我到現場就知道，因旁邊有很多廢棄
      沙發，我願意帶同警方人員取槍，改造槍彈有一枝德製八厘米改造手槍、子彈
      一發、改造四五手槍一枝，：：：我自動交出改造槍希望能與一月二十一日槍
      砲案一併處理」（見偵卷第十六頁），「我是八十七年九月中旬為逃避警察，
      所以藏放在該處，該槍彈是我從臺中市的第一廣場玩具槍模型店購買，每枝一
      萬元新臺幣，後再自行改造，我因為好奇喜歡收藏把玩，所以才購買持有，：
      ：：因為我於八十八年一月二十日被臺中市第五分局查獲非法持有一枝制式手
      槍、五枝改造手槍及子彈，所以一併坦供交出，免得以後再被查獲」等語（見
      偵卷第十四頁）。嗣於同日解還臺灣臺中地方法院檢察署檢察官複訊還押時，
      經提示警訊筆錄，並詢以有何意見，則供稱：「無意見，我看過內容才簽名，
      警方在借提時未對我做不法行為，請求從輕發落」等語（見偵卷第三十六頁）
      。另於八十八年三月八日偵訊中，又供稱：「（問：你是否有帶警察至中投公
      路第二橋墩支柱下查到一支德製手槍﹖）是，那是我去年九月在第一廣場買槍
      枝回來改造的，子彈也是我改造的」（見偵卷第四十三頁）。迨本件起訴後，
      被告因經傳拘未到，遭通緝後，於八十八年八月三十日始為警緝獲，經原審於
      八十八年九月十三日提訊時，告以起訴事實要旨，被告供承：「八十八年一月
      二十六日在中投公路匝道口被查獲二把槍、子彈六顆（實係一顆），是八十七
      年九月在第一廣場以一萬元買的，在學府路二五０巷二弄六號改裝，我只改造
      貝瑞塔那一枝，原來的槍管是塑膠製的，我把他改成金屬，四五那枝我沒有改
      造，子彈我有裝填火藥，但只有改造一顆」等語（見原審卷第六十五頁）明確
      。參以被告係於八十七年九月一日因涉施用毒品等案件（同時犯未經許可持有
      子彈及行使偽造貨幣罪，該部分業經臺灣臺中地方法院以八十七年度訴字第二
      五三七號判處罪刑確定，有該案判決書在卷可稽），為警查獲，又經法院裁定
      送觀察勒戒結果，認無繼續施用毒品傾向後，於同年九月十五日釋放，有法務
      部在監在押資料表可按（見本院八十九年度上訴字第六七七號卷第七十二頁）
      ，故其於八十八年三月八日偵訊及八十八年九月十三日原審調查中供稱，前開
      槍彈購入及改造時間為八十七年九月間，應係指八十七年九月十五日釋放後之
      事。至前開偵訊筆錄雖僅問及「查到一支德製手槍」等語，然此要係省略問句
      之問題，其問題已明確指出本案查獲槍彈地點之事，且為被告所認知，自不能
      認有何以錯誤問題誘引被告答案之情形，被告之供述亦難認有何瑕疵。
  (二)、此外，又有改造手槍二支，及改造玩具子彈一顆扣案，並查獲時照片在卷可資
      佐證。而該扣案之槍彈經送內政部警政署刑事警察局鑑定結果，先認送鑑德制
      八厘米手槍一枝（槍枝管制編號：0000000000）實係由仿WALTHER 廠半自動手
      槍製造之玩具手槍，換裝土造金屬槍管改造而成，機械性能正常，可擊發適用
      子彈，認具殺傷力；送鑑子彈一顆係由玩具子彈改造而成（具直徑六、四mm金
      屬彈頭），經試射無法擊發，認不具殺傷力；送鑑改造四五手槍一枝（槍枝管
      制編號：0000000000），認係由仿COLT廠半自動手槍製造之玩具手槍拆除槍管
      內阻鐵改造而成，槍管為塑膠材質，以打擊底火（藥）引爆子彈內火藥為發射
      動力，至於是否具殺傷力，請參隨附之”槍枝殺傷力鑑驗說明”，有內政部警
      政署刑事警察局八十八年二月二十二日刑鑑字第一四三一九號鑑驗通知書在卷
      可憑（見偵卷第二十七頁）。嗣經本院再將扣案槍枝送請該局，以實際試射方
      式鑑定結果，其中槍枝管制編號：0000000000槍枝，經裝填適用子彈（玩具槍
      金屬彈殼加裝底火片二片及直徑6mm鋼珠，鋼珠重量為0.88g實際試射，測得其
      鋼珠發射速度為每秒三四九公尺，經計算射擊動能為53.6焦耳，單位面積動能
      為每平方公分189.5焦耳；槍枝管制編號：0000000000 槍枝，經裝填適用子彈
      （玩具金屬彈殼加裝底火片二片及直徑6mm鋼珠，鋼珠重量為0.88g）實際試射
      ，測得其鋼珠發射速度為每秒三四八公尺，經計算射擊動能為53.3焦耳，單位
      面積動能為每平方公分188.5 焦耳，均已超過每平方公分二十焦耳之殺傷力認
      定標準；又槍枝管制編號：0000000000（即改造玩具四五手槍）槍枝之槍管，
      經檢視其槍管內具去除阻鐵之殘留痕跡，據此研判該槍之槍管係經拆除阻鐵改
      造而成，此有該局九十二年六月九日刑鑑字第０九二００五七九九四函  在本
      院卷可憑。經審核鑑定之結果，與被告上開自白曾為改造之情形相符，足見被
      告之自白，應屬真實可信。雖被告於原審第一次調查時否認改造前開玩具四五
      手槍（即槍枝管制編號：0000000000），然觀之前開鑑定函所附照片顯示，該
      槍枝確留有去除槍管內阻鐵之痕跡，及該槍枝並非以更換槍管方式改造，被告
      或係因此誤認未更換槍管即非屬改造，故供稱未改造該枝玩具手槍；然該槍枝
      槍管內原有阻鐵，使子彈無法發射，被告將該阻鐵去除，使成可發射子彈之槍
      枝，自仍屬改造行為無疑。至原審法院囑託法務部調查局就本件扣案仿COLT廠
      半自動手槍製造之玩具手槍一支（槍枝管制編號：0000000000）鑑定結果，雖
      認該槍係仿美國COLT'S MKIV/SERIES'70 GOVERNMENT MODEL.45 AUTO外形及操
      作方式，槍管為塑膠材料，槍身及滑套由合金材料製成之遊戲槍枝，非制式槍
      械，且未經改裝改造，不能發射制式槍彈，有該局陸(三)字第八八○三四八四
      二號鑑定通知書一份在卷可憑（見原審卷第二十四頁）。然該鑑定因未就該槍
      枝裝填適用之子彈（以最可能使用之改造玩具子彈）實際發射，計算其發射動
      能、單位面積動能，而未明其有無殺傷力，且未詳予檢視其中槍管內原有阻鐵
      已遭去除，至能發射子彈之程度，有如前述刑事警察局鑑定函所附照片，其遽
      謂該槍枝未經改造，自不足採。被告事後辯稱未改造該槍枝，應係誤以為其未
      以金屬槍管換裝原塑膠材質槍管，即非屬改造，自無足採。
  (三)、至被告於原審及本院審理時，雖辯稱指其右手於八十年間受傷，無法使力，不
      可能改造槍枝云云；然其於原審亦自承，僅右手食指不能彎曲，提重物仍用右
      手等語，足見被告雙手之現狀，尚非完全無操作改造槍彈器械之能力。又被告
      自原審審理中起迄本院審理時止，雖多次辯稱未改造及持有本件扣案之槍彈，
      然觀之其前後供述內容，或供稱：「（問：對檢察官起訴之犯罪事實有何意見
      ﹖）我是當天被借提而至上述地點，有查獲到這些槍彈，是叫朋友拿出來的，
      因我被借提，警方要我交出槍彈，所以我叫朋友『小四』將槍彈放在上述地點
      ，而帶警方查獲的」（見原審卷第一一九頁）；或供稱：「（問：有無將槍、
      子彈改造成具殺傷力的槍彈﹖）沒有，是黃金城所有，他要我頂罪的。：：：
      是黃金城拿給警員，然後警員帶我去拍照的」（見本院八十九年度上訴字第六
      七七號卷第七十八頁）；或供稱：「槍是黃金城拿去大里中投公路旁丟的，當
      時是黃金城與王遠哲開車去的」（見本院同上卷第七十九頁）；或供稱：「我
      有和警察去那裡（大里市○○○路○道出入口第二支橋墩下），那些槍彈是黃
      金城拿到橋墩支柱下交給警察，然後拍照的。是黃金城叫警察來借提我的，那
      些槍彈是黃金城去找陳鳳儀拿的，這是王遠哲告訴我的，張忠益可以證明是黃
      金城叫警察借提我的事，可以證明是黃金城拿槍枝給警察」（見本院九十年度
      上更(一)字第八０號卷第三十八至四十頁）；或供稱：「當時我被借提的時候，
      警察說要帶我去黃金城的住處，在臺中市○○○○街，黃金城和他的女朋友都
      在場，警察帶我去黃金城住處，後來黃金城就拿海洛因讓我去廁所抽，當時我
      已經意識不清了，黃金城和警察說什麼我也不知道，警察就帶我去大里那裡等
      黃金城，我們在國光路過大里橋往霧峰方向的右邊的十字路口等黃金城，之後
      黃金城來的時候，就拿二支槍給我，槍是這樣來的」，「當時是黃金城和南投
縣警察局刑事組配合，當時南投警察局來借提的時候，並沒有跟我說是什麼事
      情，借提出去之後，黃金城來跟我說他有兩支槍，叫我承認是我的，讓警察作
      業績，所以才帶我到中投公路那裡，當時都是直接面對面講的，警察也在場」
      ，「當時在中投的時候，除了警察之外就只有我，當時黃金城拿槍給警察的時
      候他就走了，然後警察說要找地方照相」（以上見本院九十年度上更(二)字第三
      三七號卷第三十九、四十頁）；或供稱：「八十八年一月二十六日我被刑事組
      借提出去，刑警隊問我有沒有槍，我說沒有，刑警就帶我到黃金城文昌東二街
      租屋的地方，我也不知道黃金城住在哪裡，是警察直接帶我去黃金城住的地方
      ，就叫黃金城能不能找朋友拿兩支槍出來交，當時王遠哲也在場，叫他先去買
      便當，黃金城有打電話和朋友聯絡，約在大里那裡，我們先到大里橋，黃金城
      的朋友「鳳儀」已經把槍交出來了，黃金城帶我們去大里橋，先把他朋友的車
      型跟我們講，在大買家附近那裡拿槍，拿到之後才帶我們到中投公路。（問：
      在大買家交槍的時候，黃金城有無在場﹖）當時我在車上我不瞭解，黃金城有
      開車過去，但是我不知道黃金城的朋友有沒有拿槍給黃金城，黃金城當時是自
      己開車，我都在車上也沒有下車，拿到槍之後才到中投公路」（見本院更(二)卷
      第六十四頁）；又或供稱：「我只知道是黃金城打電話給一個叫鳳儀的人，後
      來要交槍的時候，也是警察和對方用電話聯絡」（見本院更(二)卷第九十三頁）
      ；或供稱：「我借出來的時候：：：借提到黃金城文昌東二街那裡，那裡有黃
      金城還有他女朋友、王遠哲、王遠哲的女友，：：：黃金城說刑事組把你借出
      來，能否弄兩枝槍給刑事組交，他說他會叫奉義拿兩枝槍來，我說萬一弄巧成
      拙反而被關更久那怎麼辦，黃金城就說不會這樣，他說已和陳奉義聯絡好在大
      里橋那裡，已經打電話和陳奉義聯絡好了，我們去到大里橋那裡之後，我坐在
      車上，後面還有一輛廂型車，黃金城則在另一輛車上，我只知道他們約在大里
      橋的大賣場附近，我車上的人沒有下去，黃金城下車回來之後，就拿了兩支槍
      ，然後又載我到中投公路橋墩下，用一個包著的東西，叫我比向那包東西」（
      見本院更(二)卷第一七四頁）；或供稱：「（問：你是否知道槍枝係林瑞鵬交出
      來的﹖）我不知道，我看到的是黃金城拿的」，「（問：你確實有看到黃金城
    有把槍拿出來﹖）是的，我沒有看到陳奉義拿槍，但是有看到黃金城把槍帶過
      來給洪吉慶，我只知道黃金城在家中有打電話給陳奉義，當時我是聽到黃金城
      叫他奉義」（見本院更(二)卷第一八０頁）；或供稱：「（問：對證人黃金城供
      述是因為你被警察借提出來，說要做業績，所以才打電話給黃金城問有沒有槍
      可以交，有何意見﹖）：：：我想是黃金城聯絡的，槍也一定是他拿來的；（
      問：何人去拿槍﹖）到了大里橋，黃金城就開車走了，我在車上，洪吉慶有下
      車，可能有接到電話說拿槍的人來了，所以我不知道警察是向何人拿槍。（問
      ：你去大里橋的時候，黃金城走了沒有﹖）黃金城帶我們到大里橋，叫我們等
      一下，我們就等，接到電話之後，洪吉慶就下車拿槍，回來就拿了一包槍，我
      人在車上，沒有下車，所以沒有看到拿槍的人，黃金城是自己開車的；（問：
      拿槍的時候，黃金城是否已經離開﹖）我不確定，我只是想槍一定是黃金城聯
      絡拿來的」（見本院更(二)卷第一九九頁）。其前後數度變異供述，且就所謂交
      槍細節閃爍其詞，前後矛盾，難以遽信。
  (四)、嗣經本院傳訊被告供述之關鍵證人黃金城則先後證稱：「丙○○被借提的當天
      ，他打電話給我叫我找人幫他把槍放置某一地點讓警察查到槍，沒有說放在什
      麼地點，我跟他說我沒有辦法，但有把陳奉義的電話給他，以後我就不知道了
      ，我沒有在大里市○○○路拿槍交給警察」（見本院更(一)卷第四十九頁）；「
      當時丙○○被警察借提出來，有帶到我住的地方去找我，然後他說請我幫他忙
      ，就說警察借提他出來是要他交槍，如果沒有的話怕被警察刑求，問我有沒有
      辦法找兩支槍讓他交槍，我說沒有辦法，我說打電話問看看，我有打電話給鳳
      儀的朋友，就問他有沒有辦法幫丙○○弄兩支槍，他說他也要問看看，我就向
      丙○○說我已經有找朋友，有沒有我也不知道，我就留我朋友的電話給丙○○
      ，請丙○○和我朋友聯絡，後來情形如何我就不曉得了；（問：放槍的時候，
      你有在場﹖）我沒有去，誰去放槍我不知道；（問：要放槍這件事情誰主動提
      出來的﹖）丙○○是說看我有沒有辦法用兩支槍給他，是丙○○提出來的」（
      見本院更(二)卷第六十二至六十三頁）；「我打電話給奉義，告訴他需要槍來交
      ，他說他沒有，我就拜託他，奉義就說他要想辦法，後來不知道是奉義還是他
      的朋友就打電話給我，叫我們去大里那裡，：：：因為我也不想惹這個麻煩，
      我就和警察說我帶他們到大里橋，讓警察和奉義他們自己聯絡，警察有抄下在
      我手機裡面奉義的電話，我確實只帶警察他們到大里橋那裡而已，我沒有看到
      交槍這事，不知道槍是誰拿出來的」（見本院更(二)卷第一九六、一九七頁）；
      「我不記得陳奉義有無提到阿鵬，只是奉義有告訴我說他的朋友可能有槍，我
      不知道是否叫阿鵬，之後他的朋友就打電話給我，叫我們到大里橋，我的手機
      上有顯示陳奉義這個朋友的電話，我拿給警察看，看了之後，我就先走了，所
      以對於後來他們如何交槍的事情，我都不知道」（見本院更(二)卷第二０一頁）
      。其所證雖有意附和迴護被告，卻又前後不一，且與被告前述供詞中就聯絡交
      槍細節矛盾，顯難採信。另證人王遠哲先後證稱：「（問：八十八年一月間有
      無開車載黃金城拿槍彈去藏在中投公路﹖）沒有，是別人載他去放，我不知他
      姓名，：：我是聽他說要載黃金城去放槍，要去派警察去借提丙○○來取槍，
      我沒有去；（問：何人載黃金城去拿槍﹖是黃金城他自己去拿槍，他有聯絡人
      去放槍」（見本院八十九年上訴字第六七七號卷第八八頁）；「（問：你看到
      黃金城去放槍是何時之事﹖）是八十八年二月份，是聽他們說的，是在臺中市
      ○○路黃金城住處」（見同前卷第一０九頁）；「找槍的時候我沒有在場，借
      提的時候我有在場，當時我人在黃金城住的地方那裡，我在那裡吸食安非他命
      ，當時有黃金城、丙○○，還有黃金城的女朋友都在那裡，：：：是警察叫丙
      ○○要交槍的」（見本院更(二)卷第九十一、九十二頁），其證述內容細節亦與
      黃金城前述證詞不一，更與被告供述係聽聞王遠哲傳述，始知黃金城去找陳鳳
      儀拿槍彈之情節矛盾，足見王遠哲所證，亦屬迴護被告之詞，不足採信。
  (五)、至證人張忠益於本院係證稱：「（問：黃金城叫警察借提丙○○的事你知道嗎
      ﹖）我是知道丙○○被借提，丙○○被押的時候，黃金城要幫丙○○找律師，
      黃金城來找我，黃金城叫我去向丙○○的父親拿身分證委任律師，大約是八十
      八年間的事，我不知道黃金城拿槍到中投公路的事情，也沒有看到黃金城拿槍
      給警察」（見本院更(一)卷第四十七、四十八頁）。雖其同日係與證人黃金城同
      時在庭應訊，然因黃金城於當日已證承有與被告聯絡是否幫忙交槍之事，則苟
      張忠益係殫於黃金城在場，其儘可應和黃金城之說詞，然其證詞卻完全與黃金
      城同日所述係屬兩事，其所證難認有何隱瞞之情，且與被告供述相違，反足證
      被告辯詞之不實。另證人即被告及黃金城前述所稱「鳳儀」或「奉義」之陳奉
      義於本院雖證稱：「：：：八十八年一月黃金城有和我聯絡，他打電話給我，
      我向他說我沒有槍，沒有辦法交（槍）；當時他是說他朋友，就是被告被抓，
      可能會被借提出去，問我看看有沒有辦法找槍來交，我說這個東西是要被關的
      ，而且我和被告不熟，我也沒有槍，問黃金城可不可以再找別人，我有介紹另
      一個人給黃金城，叫他去找那個人看看，至於何時間我忘記了，我只知道黃金
      城有打電話給我，告訴我這件事，他當時稱被告叫阿來；後來黃金城沒有再找
      我，他有沒有弄到槍的事情我不知道，我沒有和黃金城碰面交槍，我只有介紹
      林瑞鵬給黃金城認識，至於林瑞鵬有無拿槍給黃金城我不知道」（見本院更(二)
      卷第一七七頁至一七九頁），「是黃金城和我聯絡，他說他有一個朋友怕被警
      察打，所以要交槍，問我有沒有，我說我這裡沒有，當時我又在吸毒，所以更
      不可能和警察碰面，所以叫他去找一個阿鵬（臺語），上次我記錯名字，他的
      本名應該是林永塗，我說這個阿鵬有可能有槍，叫黃金城自己和他聯絡，我也
      不想管這件事了，剩下的事情我就不知道了，黃金城只和我聯絡一次，我就給
      他林永塗的電話」（見本院同上卷第二００頁）。然其所稱聯絡交槍細節，又
      與黃金城及被告前後所述不符，就其聯絡方式更屬互相矛盾，足證其所述係事
      後附和被告辯詞，而為勾串之詞，並不足採信。
  (六)、況被告及證人黃金城、王遠哲前開供證之借提過程，與本件執行勤務之員警陳
      英傑、洪吉慶結證情節大相逕庭。而衡之員警苟有意假藉借提方式，要求被告
      無中生有交出槍彈，以獲取查緝槍彈之績效，此原非合於法定程序之辦案方法
      ，甚且有觸犯刑法之處，則其處理過程理當減少他人知悉，以避免非行曝光；
      故被告及證人黃金城、王遠哲前開供證情節，顯與常情相悖，益足證其所辯及
      所證不實。綜上所述，被告事後所辯，全屬卸責脫罪之詞，均無足採信。本件
      罪證明確，被告犯行堪予認定。至前開證人陳奉義所編撰之林瑞鵬或林永塗等
      情，既不足採信，自無再傳訊該林瑞鵬或林永塗查證之必要。另被告聲請傳訊
      證人朱文財律師，以證明其於警訊中並未委任該律師到場擔任辯護人一節，因
      與本院認定犯罪所採信之被告於警訊、偵查及原審第一次調查中自白任意性之
      辨明無涉，自無加以傳訊之必要，附此明。
二、被告將原無殺傷力之玩具手槍改造成具有殺傷力之槍枝，核其所為，係犯槍砲彈
    藥刀械管制條例第十一條第一項之未經許可製造可發射子彈具有殺傷力之槍枝罪
    （起訴書所載罪名相同，惟誤植為第十條第一項）。其著手改造玩具子彈，尚未
    達可擊發而具殺傷力之程度，核此部分所為，則犯同條例第十二條第五項、第一
    項之未經許可製造子彈未遂罪。本件起訴書論罪欄，雖未引用改造子彈未遂之法
    條，惟犯罪事實欄業已指明被告有此行為，當認此部分業已起訴。被告改造後持
    有具殺傷力槍枝之低度行為，應為製造之高度行為所吸收，不另論罪。被告同時
    地改造前揭槍彈，係以一行為觸犯上開二罪，為想像競合犯，應從一重之未經許
    可製造可發射子彈具有殺傷力之槍枝罪處斷。查被告曾因違反槍砲彈藥刀械管制
    條例案件，經臺灣臺中地方法院及本院先後判處有期徒刑一年二月、十月及八月
    確定，再經本院裁定其應執行刑為有期徒刑二年四月，於八十四年十月二十二日
    假釋期滿執行完畢；又因違反麻醉藥品管理條例案件，經臺灣臺中地方法院判處
    有期徒刑四月確定，並於八十六年八月二十六日易科罰金執行完畢，有臺灣高等
    法院被告全國前案紀錄表紙在卷可按，其於五年內再犯本件有期徒刑以上之罪，
    為累犯，應依刑法第四十七條之規定加重其刑。又被告就本件扣案之槍、彈，雖
    係於警方懷疑其持有槍枝而借提查證，但警方並不知被告藏置之地點，亦未有明
    確證據堪信其有製造槍、彈或持有之犯行，係被告自行帶同警方人員去取出扣案
    之槍、彈而查獲，如被告不供述本件犯行，警方亦無法查獲乙節，業據證人即查
    獲之警員洪吉慶於原審審理時結證無訛（見前審卷第四十二頁），參酌被告於警
    訊時亦供陳，係自動交出改造槍枝等情（見偵查卷第三十一頁），足見被告係自
    首並報繳其持有之全部槍、彈，應依同條例第十八條第一項前段之規定減輕其刑
    。原審法院因認被告罪證明確，而予論罪科刑，固屬有據，但查被告就本案之槍
    、彈，係自首，並報繳其持有之全部槍、彈，應依同條例第十八條第一項前段之
    規定減輕其刑，原判決未依法減輕其刑，已有未洽；次查被告就該仿COLT廠半自
    動手槍製造之玩具手槍一支（槍枝管制編號：0000000000），既已加以拆除槍管
    阻鐵，改造成可發射子彈具有殺傷力之槍枝，有如前述，原判決未查遽引前述法
    務部調查局鑑定意見，認被告並未改造該槍枝，亦有未當。被告上訴意旨矢口否
    認犯行，仍執陳詞指摘原判決不當，固無足取，但原判決既有前揭可議，亦屬無
    可維持，應由本院將原判決予以撤銷改判。爰審酌被告曾有多次違反槍砲彈藥刀
    械管制條例前科，仍不知悔改，又自行改造槍彈，對社會治安造成潛在危害甚鉅
    ，事後又飾詞卸責，犯後態度不佳等一切情狀，量處如主文第二項所示之刑，並
    諭知罰金易服勞役之折算標準示懲。至扣案之改造玩具手槍二枝，係違禁物，應
    依刑法第三十八條第一項第一款之規定予以宣告沒收；另改造之玩具子彈一顆，
    經鑑驗試射雖不能擊發，惟其彈殼仍屬被告所有供犯罪所用之物，應依刑法第三
    十八條第一項第二款之規定，併予諭知沒收。
據上論斷，應依刑事訴訟法第三百六十九條第一項前段、第三百六十四條、第二百九
十九條第一項前段，槍砲彈藥刀械管制條例第十一條第一項、第十二條第五項、第一
項、第十八條第一項前段，刑法第十一條前段、第五十五條、第四十七條、第四十二
條第三項、第三十八條第一項第一款、第二款，罰金罰鍰提高標準條例第二條，判決
如主文。
本案經檢察官乙○○到庭執行職務。
中      華      民      國      九十二  年      七      月      十七    日
                                臺灣高等法院臺中分院刑事第六庭
                                      審判長法  官  李  文  雄
                                            法  官  陳  嘉  雄
                                            法  官  邱  顯  祥
右正本證明與原本無異。
如不服本判決應於收受送達後十日內向本院提出上訴書狀，其未敘述上訴之理由者並
得於提起上訴後十日內向本院補提理由書（均須按他造當事人之人數附繕本）。
                                            書記官  陳  桂  芬
中      華      民      國      九十二  年      七      月      十七    日
                                                                        Ａ


司法院資訊處製作；財團法人民間司法改革基金會備份。
